臺灣臺北地方法院行政訴訟判決　
110年度交字第386號
                                   110年11月23日辯論終結
原      告  盧滌生  
被      告  臺北市交通事件裁決所

代  表  人  蘇福智  
訴訟代理人  黃郁軒  
            吳維中  
上列當事人間交通裁決事件，原告不服被告民國110年7月15日北
市裁催字第22-AB0000000號裁決，提起行政訴訟，本院判決如下
：
    主  文
一、原告之訴駁回。
二、訴訟費用新臺幣830由原告負擔。
三、原告應給付被告新臺幣530元。
    事實及理由
一、爭訟概要：
　　原告所有車牌號碼000-0000號普通重型機車（下稱系爭機車
    ），於民國110年6月1日下午3時43分許停放在臺北市○○區○○
    ○路0段000巷0號旁，經臺北市政府警察局松山分局（下稱舉
    發機關）交通分隊交通助理員認原告有「於身心障礙專用停
    車位違規停車」之違規行為，遂於110年6月8日填製北市警
    交字第AB0000000號舉發違反道路交通管理事件通知單（下
    稱舉發通知單）予以舉發。嗣被告審認原告有上開違規事實
    ，乃依道路交通管理處罰條例（下稱道交條例）第56條第1
    項第10款規定，於110年7月15日開立北市裁催字第22-AB000
    0000號裁決書（下稱原處分），裁處原告罰鍰新臺幣（下同
    ）1,200元，並於110年7月19日送達原告，原告不服，於110
    年7月22日提起行政訴訟。
二、原告起訴主張及聲明：
　㈠主張要旨：
　　原告於110年5月30日上午7時許將機車停在機車停車格內，
    至106年6月1日均未上班，於110年6月1日牽車時，始發現機
    車遭人移置旁邊之身心障礙專用停車格。
　㈡聲明：原處分撤銷。
三、被告答辯及聲明：
　㈠答辯要旨：
　　關於原告陳述被移到車格外乙節，經調閱臺北市政府警察局
    監視器，因攝向角度未拍攝到該處，無畫面可供參考，再檢
    視採證照片，系爭機車於身心障礙專用停車位違規停車屬實
    。
　㈡聲明：原告之訴駁回。
四、爭點：
　　原告於前揭時、地是否有「於身心障礙專用停車位違規停車
    」之行為？
五、本院之判斷：
　㈠應適用之法令：道交條例第56條第1項第10款（如附錄）
　㈡如爭訟概要欄所載之事實，除後述之爭點外，其餘為兩造所
    不爭執，並有舉發通知單（見本院卷第44頁）、採證照片（
    見本院卷第46至48頁）、機車車籍查詢（見本院卷第52頁）
    、原處分（見本院卷第74頁）及送達證書（見本院卷第76頁
    ）在卷可稽，堪以認定。
　㈢經查：
　⒈系爭機車於前揭時、地係停放在身心障礙專用停車格等情，
    有採證照片（見本院卷第64頁）附卷可佐，是被告據此開立
    原處分裁罰原告，依法洵屬有據。
　⒉原告主張其於110年5月30日上午7時許將系爭機車停在機車停
    車格內，至110年6月1日均未上班，嗣於110年6月1日始發現
    遭人移置旁邊之身心障礙專用停車格等語，並提出駐衛勤務
    日誌（見本院卷第122至133頁）為證，固非無據。惟縱使原
    告前揭所述110年5月30日至6月1日均未上班乙節屬實，亦無
    法證明原告於前揭期間均未使用系爭機車。另證人即舉發機
    關交通分隊交通助理員黃道熹於本院審理時到庭具結證稱：
    伊於110年6月1日下午3時至5時左右，在松山轄區擔任交通
    違規執法勤務，於上述時間經過該處時，發現該車停放於身
    障停車格位，當下予以拍照舉發；在當日下午3時至5時經過
    該地點1次；5月31日及6月1日早上8至12時，下午3時到5時
    均擔任相同勤務，因為值勤時沒有固定路線，如果有看到應
    該會拍照，沒有經過就沒有拍照，這兩天沒有經過同一個地
    點；因為轄區很大，有時會跑其他地區，不一定會經過，如
    果有經過的話就會有開單紀錄；伊對這部車子有印象，這部
    車子有時會停在旁邊合法停車格，伊只有在當日看到系爭機
    車停在身障停車格，除此之外沒有看到系爭機車停在身障停
    車格等語（見本院卷第108至110頁），可徵證人黃道熹於11
    0年6月1日下午3時至5時執勤時，確發現系爭機車停放在身
    心障礙專用停車位，而其他時間因未經過同一地點，所以沒
    有看到系爭機車等情，故證人上開證詞，亦無從對原告為有
    利之認定。此外，經本院調閱系爭機車停放處鄰近之路口監
    視器畫面，舉發機關回復因拍攝方向不同或距離太遠，無畫
    面可供參考，另違規日期迄今已超過3個月，當時之影像資
    料已被覆蓋，無法提供監視器影像等情，有舉發機關110年9
    月23日北市警松分交字第1103047606號函可參（見本院卷第
    100頁），又原告未能提出其他證據證明系爭機車確遭人移
    動至身心障礙專用停車位之事實，故礙難對其為有利之認定
    。
　㈣末按本件違規行為時點之違反道路交通管理事件統一裁罰基
    準表記載，於身心障礙專用停車位違規停車者，於期限內繳
    納或到案聽候裁決者，應處罰鍰1,200元。核此規定，係基
    於母法之授權而為訂定，且就違反道路交通管理事件統一裁
    罰基準及處理細則附件所示統一裁罰基準表中有關道交條例
    第56條第1項第10款裁罰基準內容，並未牴觸母法，被告自
    得依此基準而為裁罰。
  ㈤本件判決基礎已臻明確，兩造其餘攻擊、防禦方法及訴訟資
    料經本院審酌後，核與判決結果不生影響，無一一論述之必
    要，併此敘明。
六、結論：
　　原處分認事用法並無違誤，原告訴請撤銷原處分為無理由，
    應予駁回。至本件第一審裁判費為300元及證人日旅費530元
    ，應由敗訴之原告負擔，因被告已預納證人日旅費530元，
    爰確定第一審訴訟費用額如主文第2、3項所示。　 　
中　　華　　民　　國　　110 　年　　11 　　月　　30　 日
　　　　　　　　　行政訴訟庭　法　官　邱士賓
上為正本係照原本作成。
如不服本判決，應於送達後20日內，向本院提出上訴狀並表明上
訴理由（原判決所違背之法令及其具體內容或依訴訟資料可認為
原判決有違背法令之具體事實)，其未載明上訴理由者，應於提
出上訴後 20 日內向本院補提理由書（上訴狀及上訴理由書均須
按他造人數附繕本，如未按期補提上訴理由書，則逕予駁回上訴
），並應繳納上訴裁判費新臺幣 750 元。
中　　華　　民　　國　　110 　年　　11 　　月　　30　 日
                              書記官  李  欣

附錄（參考法條）：
道交條例第56條第1項第10款
汽車駕駛人停車時，有下列情形之一者，處新臺幣600元以上1,2
00元以下罰鍰：
十、於身心障礙專用停車位違規停車。
　　
訴訟費用計算書
項        目              金  額（新臺幣）    備  註
第一審裁判費                300元            原告預納
第一審證人日旅費            530元            被告預納
合        計                830元